---
title: "Reporte: Características de la base de prueba"
author: "IPLANEG"
date: "5 de abril de 2016"
output: 
  beamer_presentation: 
    colortheme: whale
    fonttheme: professionalfonts
    highlight: espresso
    theme: Goettingen
---

```{r setup, include=FALSE}
knitr::opts_chunk$set(echo = FALSE, dev = 'pdf', warning = FALSE, error = FALSE, message = FALSE, comment  = '')
```
##

Reporte completo del análisis del rendimiento ante la base proporcionada para prueba de ubicación de domicilios.

## Recomendaciones generales para optimizar el funcionamiento

Para un mejor aprovechamiento del sistema de "Localización automatizada de domicilios geográficos"  <139.70.84.47:3838/ldom>, se recomienda lo siguiente:

- Hacer una prueba previa con pocos datos, unos 10, para verificar que se estén utilizando correctamente los campos de entrada.
- El archivo de Excel puede contener fórmulas para construir las variables de entrada, por ejemplo: '=SI(Q9,Q9,R9)' para juntar las variables S_NUM_EXT y S_LETRA_EXT. O bien '=EXTRAEB(E2,7,100)' para acortar un texto.
- La variable n es opcional, ya que si se omite se genera una variable que es un número consecutivo.
- Para mejorar la eficiencia, se recomienda ordenar los datos por municipio y localidad.

```{r, eval=FALSE, include=FALSE}
## Pruebas de rendimiento
source("qmaps.R", echo = FALSE)
padron <- lee("P20160302.xlsx", 1)
test <- function(n = NULL) {
  if(is.null(n)) {
    require(random)
    n <- randomNumbers(1, 1, length(padron$n), 1)
  }
  dom = padron[n, ]
  s_ <- Sys.time()
  a_ <- identifica(dom)
  b_ <- podar(a_)
  c_ <- atomizar(b_)
  e_ <- Sys.time()
  c( e_ - s_, entropia(a_), entropia(b_), entropia(c_), c_$niv, c_$BM)
}
ad <- NULL
for(var in c(1:600))
  ad <- rbind(ad, test())
colnames(ad)[c(1,2,5,6)] <- c("Entropía", "Tiempo", "Nivel", "Error")
devtools::install_github("wesm/feather/R")
write_feather(as.data.frame(ad), "ad.data")
```

```{r}
require(feather)
ad <- read_feather("ad.data")
ad$Nivel <- factor(ad$Nivel, labels = c("Número exterior", "Entrecalle", "Calle", "Colonia", "Localidad"))
require(ggplot2)
```

## Tiempo de ejecución

El tiempo de ejecución con 1 procesador tiene la siguiente distribución en segundos:
```{r}
summary(ad[,2])
```

##
```{r}
qplot(ad[,2], geom="histogram") +
  labs(title="Distribución del tiempo de ejecución") +
  labs(x="Tiempo en segundos", y="Cantidad")
```

Por lo anterior se recomienda tener el mayor número de procesadores disponibles para la máquina virtual.

## Entropía informática

Utilizando el principio de entropía informática (Shannon 1951),
que mide el grado de aleatoriedad e incertidumbre
de los datos, también puede verse como una medida del desorden.
La entropía observada presenta la siguiente distribución:

```{r}
summary(ad[,1])
```

##
```{r}
qplot(ad[,1], geom="histogram")+
  labs(title="Distribución de la entropía informática") +
  labs(x="Entropía", y="Cantidad")
```

## Viscosidad informática

La relación entre la entropía y el tiempo de ejecución conserva una relación lineal entre ellos, así tenemos que a mayor entropía mayor tiempo de ejecución se requerirá. Lo anterior puede definir una medida de viscosidad informática igual a 1 / tangente del ángulo de la línea recta, dado que un ángulo mayor refleja una viscosidad menor. Solo como observación, el proceso de búsqueda se comporta como un fluido de una mezcla de líquidos de diversa viscosidad.

##
```{r}
qplot(ad[,1], ad[,2])+
  labs(title="Tiempo de ejecución y Entropía") +
  labs(x="Tiempo", y="Entropía")
```

Como puede observarse los datos presentan una combinación de casos en los cuales algunos se calculan muy rápido y otros no. Aquí, entonces, es importante el uso del cache inicial, por lo que se recomienda ordenar por municipio y localidad.

## Distribución del nivel

La mayoría de los registros llegan a estimarse a nivel de número exterior. En general se tiene la siguiente distribución:
```{r}
summary(ad[,5])
```

##
```{r}
qplot(ad$Nivel)+ 
  labs(title="Histograma para nivel") +
  labs(x="Nivel", y="Cantidad")
```

Observe que los niveles de colonia y localidad son los menores.

## Error a nivel de número exterior

Cuando el error a nivel de número exterior no es cero, tiene la siguiente distribución de probabilidad:
```{r}
summary(ad[which(ad$Nivel == "Número exterior" & ad[,6] > 0),6])
```

##
```{r}
qplot(ad[which(ad$Nivel == "Número exterior" & ad[,6] > 0),6], geom="histogram")+
  geom_density(col=2) + 
  labs(title="Distribución del error nivel de pie de casa") +
  labs(x="Error", y="Cantidad")
```

## Error a nivel de calle

Cuando el error a nivel de calle no es cero, tiene la siguiente distribución de probabilidad:

```{r}
summary(ad[which(ad$Nivel == "Calle" & ad[,6] > 0),6])
```

##
```{r}
qplot(ad[which(ad$Nivel == "Calle" & ad[,6] > 0),6], geom="histogram") +
  geom_density(col=2) + 
  labs(title="Distribución del error nivel de calle") +
  labs(x="Error", y="Cantidad")
```

## Error a nivel de colonia

Cuando el error a nivel de colonia no es cero, tiene la siguiente distribución de probabilidad:
```{r}
summary(ad[which(ad$Nivel == "Colonia" & ad[,6] > 0),6])
```

##
```{r}
qplot(ad[which(ad$Nivel == "Colonia" & ad[,6] > 0),6], geom="histogram") +
  geom_density(col=2) + 
  labs(title="Distribución del error nivel de colonia") +
  labs(x="Error", y="Cantidad")
```

## Nota técnica

Para este reporte se eligieron 600 direcciones sin remplazo y en cada procesamiento se utilizó un solo procesador a 2.2 Ghz. A parte se tiene un procesador exclusivo para Postgresql e independiente.
